【裁判字號】    99,消債更,70
【裁判日期】    990531
【裁判案由】    更生事件
【裁判全文】
臺灣板橋地方法院民事裁定            99年度消債更字第70號
聲  請  人
即  債務人  甲○○
代  理  人  青含國律師
上列當事人聲請消費者債務清理事件，本院裁定如下：
    主  文
債務人甲○○自中華民國九十九年五月三十一日下午四時起開始
更生程序。
命司法事務官進行本件更生程序。
    理  由
一、按債務人不能清償債務或有不能清償之虞者，得依本條例所
    定更生或清算程序，清理其債務；法院開始更生程序之裁定
    ，應載明其年、月、日、時，並即時發生效力；法院裁定開
    始更生或清算程序後，得命司法事務官進行更生或清算程序
    ，消費者債務清理條例（下稱本條例）第3條、第45條第1項
    、第16條第1項前段分別定有明文。
二、本件聲請意旨略以：聲請人積欠金融機構債務共新臺幣（下
    同）11,874,000元，本條例施行後，曾以書面向最大債權金
    融機構台新國際商業銀行股份有限公司（下稱台新銀行）請
    求共同協商債務清償方案，台新銀行提供第一階段為72期、
    每月一期月繳5,000 元；第二階段為73期以後、平均攤還其
    餘未付款之還款方案，聲請人雖可每月付款5 千元，但無力
    負擔第二階段之每月還款金額，且全部還款期數過長，均非
    聲請人所能負擔。聲請人領有殘障手冊，罹患舌癌，在新莊
    市思賢國小擔任警衛領取薪水微薄，因此無法償還全部債務
    ，致前置協商不成立，其無擔保或無優先權之債務總額未逾
    1,200 萬元，復未經法院裁定開始清算程序或宣告破產，爰
    依法聲請更生等語。
三、經查，聲請人主張其有不能清償債務之情形，且經與最大債
    權金融機構台新銀行進行前置協商而不成立之事實，業據其
    提出財產及收入狀況說明書、債權人清冊、財團法人金融聯
    合徵信中心當事人綜合信用報告─債務清理條例前置協商專
    用債權人清冊、前置協商不成立通知書、勞工保險被保險人
    投保資料表、財政部臺灣省北區國稅財產歸屬資料清單、96
    及97年度綜合所得稅各類所得資料清單、戶籍謄本、臺灣土
    地銀行活期儲蓄存款存摺、各類所得扣繳暨免扣繳憑單等件
    為證，並有台新銀行99年3 月22日台新總債務協商部字第09
    9000 04885號函在卷可稽，堪以認定。次查，聲請人名下僅
    有車齡17年、汽缸容量2,164c.c. 及車齡13年、汽缸容量1,
    998c .c.之汽車各一部，殘值非高；聲請人領有中度多重障
    礙殘障手冊、且罹患舌癌，亦有中華民國身心障礙手冊、亞
    東紀念醫院診斷證明書在卷可憑；又其每月薪資收入約為17
    ,032元，亦有上開卷附資料可證，是扣除其每月必要生活費
    用支出後，客觀上可認已有不能清償上述11,874,000元債務
    之情形。
四、此外，本件又查無聲請人有消費者債務清理條例第6 條第3
    項、第8 條或第46條各款所定駁回更生聲請之事由存在，則
    聲請人聲請更生，應屬有據，爰為裁定如主文。又本件聲請
    人雖亦為保全處分之聲請，惟本院既已准許更生，有如前述
    ，即無另再准予保全財產之處分之必要。
中    華    民    國    99    年    5     月    31    日
                  民事第三庭    法  官  吳金芳
以上為正本係照原本作成。
本件不得抗告。
中    華    民    國    99    年    5     月    31    日
                                書記官  陳昭綾
本裁定已於民國99年5月31日下午4 時公告。

司法院資訊處製作；財團法人民間司法改革基金會備份。
